臺灣高等法院刑事判決　　　　　　　　　　　　　　九十三年度上易字第八五五號
　　上　訴　人
　　即　被　告　乙○○
　　選任辯護人　劉彥汶　律師
　　　　　　　　屠啟文　律師
　　　　　　　　鐘元珧　律師
　　上　訴　人
　　即　被　告　甲○○
　　選任辯護人　劉彥汶　律師
　　　　　　　　屠啟文　律師
右上訴人因背信案件，不服臺灣板橋地方法院九十一年度易字第二一八號，中華民國
九十三年四月一日第一審判決（起訴案號：臺灣板橋地方法院檢察署八十九年度偵字
第二○四一六號），提起上訴，本院判決如左：
    主      文
上訴駁回。
甲○○緩刑年。
    事實及理由
一、本案經本院審理結果，認第一審判決被告甲○○、乙○○共同連續為他人處理事
    務，意圖為自己及第三人不法之利益，而為違背其任務之行為，致生損害於本人
    之財產，各處有期徒刑陸月，如易科罰金，均以佰元折算壹日。認事用法及量
    刑均無不當，應予維持，並引用第一審判決書記載之事實、證據及理由。（如附
    件）
二、被告二人上訴雖仍執在原審相同陳詞否認犯罪，惟查被告乙○○於任職告訴人穗
    曄公司期間實際參與被告甲○○出名設立之泓聚公司業務，並指示泓聚公司業務
    人員與如附表所示之穗曄公司客戶接洽後，低價出售相關原料予各該客戶乙節，
    雖為被告乙○○、甲○○所矢口否認，惟觀諸被告甲○○雖為泓聚公司之登記負
    責人，惟其於偵查中已供稱：泓聚公司負責人是伊，之前由丙○○管理業務，現
    由乙○○在管理，（檢察官問：公司有賣氧化鋅給嵩隆、舜全、連順公司？）伊
    不知，要看業務何人在跑才知，以前是丙○○在跑，其他所有業務細節，伊很少
    過問，... 因人大都在南部，很少去公司，（檢察官問：為何不知公司地址，且
    說只搬了三、四天？）伊說的是三、四個月，因人大都在南部，很少去公司云云
    （見八十九年度他字第一九二一號卷第一二三頁反面、第一二四頁），足見被告
    甲○○在上開偵訊前即八十九年十月十六日前對於泓聚公司之業務情形均少聞問
    ，並非實際處理公司業務之人，至為灼然；復依證人即曾於八十四年十月至八十
    八年七月間任職泓聚公司業務員丙○○於偵查中所證稱：（問：乙○○在泓聚公
    司任何職？）沒有職務，但可以下命令給伊，伊是八十四年或八十五年起至八十
    八年九月至泓聚公司上班，（問：你任職時看乙○○至泓聚上班的天數？）約一
    星期來公司一次，伊當時是公司的業務，伊覺得泓聚公司似乎沒有老闆，伊是業
    務，伊自己開發客源，剛開始乙○○有拿一些客戶資料教伊如何去跑，但太久了
    ，伊忘了那些客戶，（問公司有跟嵩隆、久尹、舜全、聯順公司交易往來？）有
    舜全及久尹二家，乙○○有報伊去跑，另二家伊自己開發的．．．（問：有與興
    勤、永臻二家公司交易？）有，也是乙○○報伊的．．．（問：跑業務時，介紹
    泓聚公司負責人是何人？）乙○○有交待說是甲○○等語（見同前偵卷第一一五
    頁背面至第一一九頁），查證人丙○○於偵查中向檢察官所為之上開陳述，並無
    顯有不可信之情況，依刑事訴訟法第一百五十九條之一第二項之規定，自得為證
    據，且其證詞明確並無語義不明之處，核無再傳必要。由其證詞益徵被告甲○○
    陳稱泓聚公司業務由丙○○在負責云云，實際上乃由斯時仍任職告訴人穗曄公司
    之被告乙○○定期至泓聚公司對丙○○下達命令，並提供相關客戶資料如舜全公
    司、久尹公司、興勤公司、永臻公司指示丙○○前往接洽業務，參以被告甲○○
    並非對於化工原料之性質、用途及產業情形具有相關知識或業務經歷之該業界專
    精人士，之前亦無從事相關化工原料之買賣業務，則其對於化工原料當屬外行，
    何有可能冒然設立資本額為新臺幣五百萬元之泓聚公司進而從事具有相當專業性
    之各種金屬非金屬原料及化工原料之買賣代理及進口業務？況其自承人大都在南
    部，很少去公司，對公司營運情況亦一問三不知，綜上各情參研，顯見被告甲○○只是知情而掛名之人頭，共同被告乙○○方為實際處理泓聚公司業務之負責人
    甚明。
三、茲被告乙○○既任職告訴人穗曄公司業務部門副理職務，負有為公司爭取客戶並
    謀求最大利潤之義務，此乃僱傭契約之附隨義務，即受僱人應絕對服從指示服其
    勞務，且有忠實服務、保守秘密及不為競業之義務，詎被告乙○○見有利可圖，
    竟在未從穗曄公司離職之情況下，即以其兄甲○○之名義為人頭另共同成立同性
    質之泓聚公司而經營與穗曄公司同種類之業務，其動機之不良，已灼然可見，且
    實際處理泓聚公司業務，指示泓聚公司業務人員對穗曄公司之客戶以較低之原料
    價格從事業務競爭，使各該客戶轉而向泓聚公司購買化工原料，即屬違背其任務
    之行為，並使穗曄公司因此減少與客戶交易之可得利潤而妨害公司財產之增加，
    致穗曄公司受有財產上之損失，是被告乙○○、甲○○之背信犯行至臻明確，所
    辯均屬飾卸之詞，殊無可採。至本院經被告辯護人之聲請而再向嵩隆、久尹、舜
    全各公司函詢相關與穗曄公司及泓聚公司之買賣事項，據其等覆函或無關痛癢或
    者與之前回覆原審所陳內容大同小異，均非得資為有利被告之證據，附為敘明。
四、其餘，亦據原判決理由詳陳，判被告等上開罪刑，核無不合，上訴辯稱未有背信
    之犯行云云而指摘原判決不當，要屬畏罪諉卸之詞，並無可取，上訴非有理由，
    應予駁回。第查，被告甲○○未曾受有期徒刑以上刑之宣告，有本院被告全國刑
    案紀錄表一紙附卷可憑，其因受弟弟乙○○之請一時失慮允為掛名人頭，致觸刑
    章，但實際並未處理泓聚公司業務，所涉情節自較實質背信之乙○○為淺，且經
    此次偵、審程序及科刑之教訓後，當知所警惕，信無再犯之虞，本院因認被告甲○○所宣告之刑，以暫不執行為適當，爰併予宣告緩刑年。
據上論斷，應依刑事訴訟法第三百七十三條、第三百六十八條、刑法第七十四條第一
款，判決如主文。
本案經檢察官林炳雄到庭執行職務。
中　　　華　　　民　　　國　　九十三　　年　　 十二 　　月　　二十四　　日
                              臺灣高等法院刑事第十二庭
                                  審判長法  官  劉  景  星
                                        法  官  黃  金  富
                                        法  官  陳  志  洋
右正本證明與原本無異。
不得上訴。
                                        書記官  王  韻  雅
中　　　華　　　民　　　國　　九十三　　年　　 十二 　　月　　二十八　　日
